臺灣高等法院臺中分院刑事裁定　　　　 100年度交抗字第62號
抗　告　人
即受處分人　邱秀文
上列抗告人因違反道路交通管理處罰條例案件，不服臺灣臺中地
方法院中華民國99年12月20日所為裁定（99年度交聲字第4397號
），提起抗告，本院裁定如下：
    主  文
抗告駁回。
    理  由
一、抗告意旨略以：原裁定所採經濟部標準局於民國99年9月29
    日雷達測速儀檢定合格證書記載「檢定合格單號碼：JOGA00
    00000A，器號主機：08FPP2685」，而採證相片主機號碼為
    「SP-2685」，二者並不相符。又相片顯示兩部車，如何證
    明任一部車超速？當社會充斥不公不義，政府官員不再被信
    賴，政府就是一種詐騙，抗告人無法相信政府，司法為公平
    正義最後一道防線，懇請為人民仗義，賜准原裁定廢棄云云
    。
二、按行車速度，依速限標誌或標線之規定。汽車駕駛人，行車
    速度，超過規定之最高時速，或低於規定之最低時速，除有
    第43條第1項第2款情形外，處新臺幣（下同）1200元以上24
    00元以下罰鍰。汽車駕駛人駕駛汽車有違反道路交通管理處
    罰條例第40條規定者，除應依該條所規定之罰緩處罰外，並
    予記違規點數1點。道路交通安全規則第93條第1項前段、道
    路交通管理處罰條例第40條、第63條第1項第1款分別定有明
    文。又汽車駕駛人之行為，經以科學儀器取得證據資料證明
    其行為違規，當場不能或不宜攔截製單舉發者，得逕行舉發
    ；而該項之逕行舉發，應記明車輛牌照號碼、車型等可資辨
    明之資料，以汽車所有人為被通知人製單舉發，亦為道路交
    通管理條例第7條之2第1項第7款、第4項所明定。
三、經查：
(一)抗告人於99年1月26日21時45分許駕駛車牌號碼6V-6783號自
    小客車行經臺中市○○○路○段266號前處，速限係時速50
    公里，然經雷達測速儀器測得之行車速度為72公里，並予拍
    照存證，因超速22公里，為警掣單逕行舉發等事實，有卷附
    臺中市警察局中市警交字第G0H039773號舉發違反道路交通
    管理事件通知單、採證照片、交通部公路總局臺中區監理所
    99年8月19日中監字第0990032717號函、臺中市警察局99年9
    月29日中市警交字第0990074068號函及所檢附經濟部標準檢
    驗局98年9月29日雷達測速儀檢定合格證書等各1件在卷可稽
    。觀諸上述照片已清晰拍出抗告人所駕駛車輛之車號為6V-6
    783號，並明確記載違規時間、地點、該處速限及違規車輛
    之時速，是本件經以科學儀器所取得之證據資料，業可證明
    抗告人確有未依速限行駛之違規行為無誤。
(二)又本件舉發之雷達測速儀，係Information Field廠牌，規
    格24.165GHz（K-Band）照相式，型號：主機及天線均為
    IF-PLUSII，器號：主機及天線均為08FPP2685，於98年 9月
    29日送經濟部標準檢驗局檢驗合格，有效期限至99年 9月30
    日等事實，有臺中市警察局99年9月29日中市警交字第09900
    74068號函及檢附之經濟部標準檢驗局98年9月29日雷達測速
    儀檢定合格證書影本1件在卷可稽（原審卷第14頁、17頁）,
    堪認抗告人之本件交通違規時，舉發單位使用之雷達測速儀
    仍在有效使用期限內。再查，雷達測速儀係由主機加上天線
    所組成，其運作方式需搭配照相機、電腦、顯示器等，故自
    98年起經濟部標準檢驗局依其內部作業規定，將型號之主機
    與天線、器號之主機與天線均各合併為同一字號，不再分列
    ，因而經濟部標準檢驗局擇由天線號碼合為主機與天線之記
    載，不再有二個字號，方造成採證照片與雷達測速儀檢定合
    格證書之主機號碼不同。抗告意旨質疑雷達測速儀所拍出之
    照片上所載主機號碼，與雷達測速儀檢定合格證書記載之主
    機號碼並不相符，無非抗告人因不知經濟部標準檢驗局之內
    部作業規定，致有誤會。況經本院核對抗告人違規採證照片
    所顯示該測速儀證號為「JOGA0000000A」，與經濟部標準檢
    驗局98年9月29日雷達測速儀檢定合格證書所記載「檢定合
    格單號碼：J0GA0000000A號」相符乙節，即可明瞭採證之雷
    達測速儀與卷附合格證書之雷達測速儀確屬同一物件。且本
    件並無其他證據顯示上開儀器有損壞、故障或不準確之情形
    ，其準確度應值得信賴，所為測速及拍照自可資為認定抗告
    人上開違規行為之證據。抗告人徒憑己見，任意指摘本件雷
    達測速儀有錯置之可能云云，尚非可採。
(三)抗告人另辯稱相片顯示兩部車，如何證明任一車超速云云。
    然查卷附之採證照片清楚顯示僅有車牌號碼6V-6783號之自
    小客車1部，經拍照測得超速22公里（原審卷第4頁），並無
    抗告人所指當時有2部車輛，致無法辨識何者超速之情形。
    抗告人此部分所辯，顯與事實不符，亦非可採。
四、綜上所述，本件雷達測速儀業經檢定合格，並於有效期限內
    ，在抗告人違規當時，測得其超速22公里，且予拍照存證，
    清楚顯示其拍攝地點、日期、時間、該地速限、測得速限等
    數據，則警方據以舉發，及原處分機關按道路交通管理處罰
    條例第40條、第63條第1項第1款、違反道路交通管理事件統
    一裁罰基準表等規定，裁處抗告人罰鍰1800元，並記違規點
    數 1點，自無不合，故原裁定駁回抗告人之聲明異議，核無
    違誤。抗告人猶執前詞提起本件抗告，顯無理由，應予駁回
    。
五、據上論結，應依道路交通事件處理辦法第25條，刑事訴訟法
    第412條，裁定如主文。
中    華    民    國   100    年    1     月    27    日
              刑事第四庭  審判長法  官  洪  耀  宗
                                法  官  劉  登  俊
                                法  官  許  文  碩
以上正本證明與原本無異。
不得再抗告。
                                書記官  郭  蕙  瑜
中    華    民    國   100    年    1     月    27    日